臺灣高等法院臺中分院民事裁定　　　九十三年度上易字第二六號
　　　上　訴　人　甲○○
　　　被　上訴人　乙○○
右當事人間請求侵權行為損害賠償事件，本院裁定如下：
　　　主　　　文
上訴人應於本裁定送達後七日內，補繳第二審裁判費新台幣壹仟捌佰陸拾元，逾期即
駁回其上訴。
　　　理　　　由
一、按訴訟標的之價額，由法院核定；因財產權而起訴，其訴訟標的之金額或價額在
　　新臺幣（下同）十萬元以下部分，徵收一千元；非因財產權而起訴者，徵收裁判
　　費三千元；於非財產權上之訴，並為財產權上之請求者，其裁判費分別徵收之；
　　向第二審或第三審法院上訴，依第七十七條之十三及第七十七條之十四規定，加
　　徵裁判費十分之五。民事訴訟法第七十七條之一第一項、第七十七條之十三前段
　　、第七十七條之十四、第七十七條之十六第一項前段分別定有明文。
二、本件上訴人對於民國（下同）九十二年九月十八日臺灣苗栗地方法院九十二年度
　　訴字第一○四號所為判決聲明不服，於九十二年十月二十二日提起上訴，主張被
　　上訴人不法侵害伊之名譽，請求被上訴人應賠償其精神損害六百六十六元；及依
　　民法第一百九十五條第一項規定，請求命被上訴人應在台灣日報一版報頭下刊登
　　四開澄清啟事（見上訴人九十三年二月十日上訴理由狀）。核其請求被上訴人賠
　　償六百六十元部分，係因財產權而起訴，應徵第二審裁判費一千五百元；其請求
　　被上訴人於報紙刊登澄清啟事部分，則係請求被上訴人為回復名譽之適當處分，
　　其訴訟標的之法律關係乃回復名譽請求權，係屬非因財產權而起訴（最高法院九
　　十二年度台抗字第五八六號裁定參照），應徵第二審裁判費四千五百元，合計共
　　應徵第二審裁判費六千元，除上訴人已繳第二審裁判費四千一百四十元外，其餘
　　一千八百六十元，未據上訴人繳納，茲限於收受本裁定正本七日內，如數逕向本
　　院補繳，特此裁定。
三、上訴人另主張依司法院七十九年十月二十九日（七九）廳民一字第九一四號函示
　　意旨，原告起訴請求被告在報紙刊登道歉啟事者，係因財產權涉訟，且其訴訟標
　　的價額應屬不能核定，依民事訴訟費用法第十五條規定，其標的價額視為（銀元
　　）五百元云云。惟查：上開函示係針就原告起訴主張被告侵害其專利權（財產權
　　之一種），而請求被告在報紙刊登道歉啟事乙事，所為之釋示，與本件上訴人主
　　張被上訴人不法侵害伊之名譽，請求被上訴人應在報紙刊登澄清啟事，係基於非
　　財產上之請求權而請求為一定行為之訴訟者有別；況民事訴訟關於訴訟標的價額
　　之核定與訴訟費用之計算及徵收，民事訴訟法九十二年二月七日修正時已另有明
　　文規定，並自同年九月一日起施行，且民事訴訟費用法亦於九十二年九月十日起
　　廢止，是本件訴訟自無司法院前開函示之適用，併此敘明。
中　　　華　　　民　　　國　　九十三　　年　　　二　　　月　　 十九　　 日
~B1民事第六庭審判長法　官　吳火川
~B2　　　　　　　　法　官　陳繼先
~B3　　　　　　　　法　官　吳惠郁
右為正本係照原本作成。
不得抗告。
~B　　　　　　　　書記官　柯孟伶
中　　　華　　　民　　　國　　九十三　　年　　　二　　　月　　二十三　　日
                                                                        Ｙ
